【裁判字號】    89,簡上,31
【裁判日期】    900223
【裁判案由】    賭博
【裁判全文】
臺灣高雄地方法院刑事判決                         八十九年度簡上字第三一號
    上訴人即被告  乙○○
    上訴人即被告  丙○○
右列上訴人即被告因賭博案件，不服本院鳳山簡易庭八十八年鳳簡字第六四七號中華
民國八十八年十二月十八日第一審簡易判決（聲請簡易判決處刑案號：八十八年度偵
字第七三三八號），提起上訴，本院判決如左：
    主  文
原判決關於乙○○、丙○○部分均撤銷。
乙○○、丙○○共同以賭博為常業，乙○○處有期徒刑月，丙○○處有期徒刑貳月
，如易科罰金，均以佰元折算壹日。扣案電動賭博機具玖台（均含ＩＣ板）、賭資
新台幣壹萬玖仟伍佰元及兌換現金帳單貳紙均沒收。
    事  實
一、乙○○自民國八十七年十一月間某日起，在高雄縣大樹鄉○○村○○路一六一號
    住處經營太平洋超商之公眾得出入之場所，設置電動賭博機具九台（滿貫大亨四
    台、青蘋果連線彈珠檯四台及沙漠風暴一台），以滿貫大亨十比一、青蘋果連線
    彈珠檯一比一及沙漠風暴一比五之比例，依顧客之機具螢幕所剩分數以原開分比
    例，兌換現金，連續與不特定人賭博財物，並基於共同犯意，僱用已滿十八歲之
    丙○○及已成年之「黃寶萱」者任櫃檯店員，負責兌換錢幣及電玩機具積分兌換
    現金，並均以之為常業，嗣於八十八年三月二日十六時十五分許，經警在上址查
    獲丁○○、王文勇、黃志成（均判刑確定）三人玩打電動賭博機具，並扣得高常
    志所有兌換現金帳單二張、櫃檯賭資新台幣（下同）一萬四千一百元及電動賭博
    機具內賭資八千一百元及前開電動賭博機具九台。
二、案經高雄縣警察局仁武分局移送臺灣高雄地方法院檢察署檢察官聲請簡易判決處
    刑。
    理  由
一、被告乙○○於檢察官偵查及本院訊問時均否認上開賭博犯行，辯稱打電動玩具所
    得積分，僅可留下供下次玩打時使用，不可兌換現金等情。被告丙○○於本院審
    理及檢察官偵查時均不承認前面所述之犯罪事實，辯稱顧客所得積分不可換現金
    ，只可下次使用，又警察訊問時未承認犯賭博罪，且當時機具亦未插電營業，是
    警察自己插電等情。
二、經查右揭事實，已經被告丙○○於警察訊問時明白承認，伊受僱於乙○○，每個
    月薪資一萬七千元，已上班六個月，員工另有早班的黃寶萱（約二十歲），顧客
    上門向櫃檯兌換十元硬幣，伊開啟密室鐵門讓顧客進入，依其螢幕累積之剩餘以
    原開分比例兌換現金給顧客，滿貫大亨開洗分比例十比一，青蘋果連線彈珠檯一
    比一，沙漠風暴一比五，洗分換現金給顧客後，我們就記在帳冊，三月二日早班
    是黃寶萱記錄「一００－－五」代表五號機台洗分給顧客現金一百元，「六００
    －－九」代表九號台洗分給顧客現金六百元，「二０－－三」表示三號機台故障
    ，警方查獲時店內有三名顧客黃志成、王文勇、丁○○，他們三人曾贏錢洗分過
    ，我都曾換錢給他們等情，有警訊筆錄在卷可稽，而被告丙○○於警察訊問時是
    在自由意志下供述，已經證人即訊問警員甲○○、戊○○於本院審理時結證明確
    ，警訊筆錄之錄音帶經本院當庭播放勘驗結果，與筆錄所記之內容相同，警員甲○○在現場訊問丙○○開分比例及記帳之意義，丙○○回答聲音太小聲，並不清
    楚，但都由甲○○覆述，並沒有丙○○否認之聲音，最後甲○○覆訟筆錄內容，
    詢問丙○○有沒有意見，丙○○並無反對聲音等情，而被告丙○○於勘驗錄音帶
    完畢後，始承認是他們念完後，叫我簽名等情，經本院提示警訊筆錄之簽名，訊
    問被告丙○○是否其簽名，被告丙○○亦不答，本院再問被告丙○○為何要簽名
    ，被告丙○○才稱他們說不照他的意思，會有事，不是他說的，其他的人說的，
    因為我怕等情，但並無其他警員恐嚇被告丙○○之錄音內容，顯見被告丙○○確
    在自由意志下回答警員之訊問，該警訊筆錄當有證據能力，另證人丁○○於警訊
    時亦證稱顧客不玩時，可憑螢幕上剩餘分數，向服務生依開分比例兌換現金，我
    今天是第二次來玩打，因為都打輸，沒有換現金，上次也是打輸沒有換現金，但
    是我上次來玩打時，有見過顧客向該店服務生丙○○兌換現金等情，已承認該店
    得憑積分兌換現金，也見過他人向丙○○以積分兌換現金，與被告丙○○在警察
    訊問時之供述相同，而被告丙○○警訊供詞與所扣兌換現金帳單二紙之記載內容
    亦相符，應可採信，顧客丁○○、黃志成、王文勇於警訊時雖稱彼等未兌換現金
    ，應係迴避責任之詞，不能採信。
二、次查，證人即查獲警員甲○○於偵查中已結證稱，超商旁有騎樓地用鐵門關起來
    ，裡面有聲音，取締時被店員發現，而將電源關掉，所以鐵皮屋內之客人就敲打
    鐵門急著要出來，我們叫店員丙○○將電源打開，且從櫃檯旁的控制鈕打開小鐵
    門，客人要打電玩須從超商內部進入，查獲當時有三位顧客，當時電玩均有插電
    營業等情（八十八年度偵字第七三三八號偵查卷第四十四頁背面、第四十五頁）
    ，並有照片十張在卷可稽，由照片可見電動玩具設於超商旁騎樓內，用鐵門關起
    來櫃檯上有兌換用之硬幣（成排置放，數量甚多）及鐵捲門開關，顧客須由超商
    內進入電動玩具間之情形，與證人甲○○證述之情節相符，若該店之電動玩具無
    賭博情事，何須隱密，並控制顧客出入，大可公開在騎樓營業。又本院當庭勘驗
    查獲時之錄影帶，標示時間自十六時三十分至四十分止，係四格畫面右下角畫面
    為超商，其他三格畫面為騎樓，擺設電動玩具，有客人正坐在電動玩具機前，有
    人走動，撥動客人旁邊電動玩具上之開關，並沒有人將電動玩具插電之動作，左
    下角畫面一台電動玩具閃燈等情，顯然當時電動玩具有電源，否則顧客為何坐在
    狹小之電動玩具機之房間內，此部份與營業常情不合，被告丙○○於本院播放錄
    影帶後，亦供稱之前客人有玩，店長說要離開，所以切掉電源但客人不走，說要
    留在裡面聊天等情，足認該電動玩具有電源在營業中，被告丙○○所稱因店長要
    離開，才切掉電源，與一般常情不合，豈有店長離開，店員還在，就切掉電源，
    置顧客於不理，可見證人甲○○於偵查中所證稱被告丙○○見警察出現始切掉電
    源，較與常情相符，並與錄影帶之內容相符，被告丙○○所辯當時未插電營業，
    是警察自己插電等情，則與事實不符，不可採信。被告乙○○係該超商店之主持
    人，被告丙○○受僱為店員，雖仍有超商之生意經營，但其經營之電動玩具達九
    台之多，所扣之機具內賭資有八千一百元，櫃檯之賭資一萬四千一百元，客觀上
    已可認定經營該電動玩具賭博維生之意，並有前開電動機具九台（均含ＩＣ板）
    及機具內賭資八千一百元及櫃檯之賭資一萬四千一百元扣押可證，罪證明確，被
    告二人之犯行已堪認定。
二、核被告乙○○、丙○○所為，係犯刑法第二百六十七條常業賭博罪。查本件尚有
    另一成年員工「黃寶萱」負責早班，並在兌換現金帳單上註記帳目，已經被告丙○○於警訊中供述明白，雖未能查明「黃寶萱」之真實姓名及年籍住址，然以該
    店經營時間及規模，分二班經營，有二位員工輪班，較與事實相符，被告乙○○
    、丙○○與「黃寶萱」者，就上開犯行有犯意聯絡及行為分擔，均為共同正犯。
    扣案櫃檯下賭資一萬四千一百元與超商營業金額分開，已經被告丙○○於警訊中
    供述明確，與現場照片中櫃檯上十元硬幣大量成排置放，顯然超過一般超商營業
    所用，可見被告丙○○所供可信，另被告行為後，刑法第四十一條易科罰金之規
    定於九十年一月十日修正公布，同年月十二日生效，依刑法第二條第一項前段規
    定，應適用修正後之刑法第四十一條第一項規定。原審予以論科，固非無見，然
    未認定共同正犯「黃寶萱」者，漏未沒收櫃檯內賭資一萬四千一百元，又未及適
    用修正刑法第四十一條第一項規定，尚有未洽。被告二人上訴否認犯罪，雖無理
    由，惟原判決既有上開可議之處，自應由本院撤銷改判，酌被告乙○○係主持人
    、被告丙○○僅受僱人、擺設賭博性電動機具九台，經營期間不長，犯罪後之態
    度等情狀，爰酌情分別量處如主文所示之刑，並均諭知易科罰金之折算標準。扣
    押之賭博性電動機具九台（均含ＩＣ板）、櫃檯內賭資一萬四千一百元及機具內
    賭資八千一百元（共計一萬九千五百元）均係當場賭博之器具或財物，均依刑法
    第二百六十六條第二項規定併宣告沒收。扣案兌換現金帳單二紙係被告所有供犯
    罪所用之物，依刑法第三十八條第一項第二款規定宣告沒收。
三、被告乙○○經合法傳喚，無正當理由未到庭，爰不待其陳述，逕行判決。
據上論斷，應依刑事訴訟法第四百五十五條之一第一項、第三項、第三百六十四條、
第三百六十九條第一項前段、第二百九十九條第一項前段、第三百七十一條，刑法第
二十八條、第二百六十七條、第二百六十六條第二項、第二條第一項、修正第四十一
條第一項、第三十八條第一項第二款，罰金罰鍰提高標準條例第一條前段、第二條判
決如主文。
中    華    民    國    九  十    年       二       月      二十三      日
                              臺灣高雄地方法院刑事第三庭
                              審判長法  官  宋  明  中
                                    法  官  柯  彩  燕
                                    法  官  周  志  賢
右正本證明與原本無異。
如不服本判決，應於判決送達後十日內，向本院提出上訴狀。
                                    書記官  簡  鴻  雅
中    華    民    國    九  十    年       二       月      二十六      日


司法院資訊處製作；財團法人民間司法改革基金會備份。
